【裁判字號】    99,易,2309
【裁判日期】    991231
【裁判案由】    家暴傷害等
【裁判全文】
臺灣板橋地方法院刑事判決              99年度易字第2309號
公  訴  人  臺灣板橋地方法院檢察署檢察官
被      告  鍾龍環
指定辯護人  本院公設辯護人  彭宏東
上列被告因妨害自由等案件，經檢察官提起公訴（99年度偵字第
19591 號），本院判決如下：
    主  文
鍾龍環以強暴妨害人行使權利，處有期徒刑月，如易科罰金以
新臺幣壹仟元折算壹日。
    事  實
一、鍾龍環與陳淑英、鍾文宗2 人分別係夫妻、父子關係，鍾龍
    環於民國（下同）99年7 月11日13時30分許，在外飲酒後返
    回台北縣蘆洲市○○○路○ 段16巷10之1 號16樓住處內時，
    因細故與鍾文宗發生口角、爭執（按鍾龍環另被訴傷害鍾文
    宗之犯行，另行審理），陳淑英見狀即拿起家中無線電話話
    機，欲撥打電話報警，鍾龍環即基於妨害人行使權利之故意
    ，以動手施強暴之方式，先拉斷上開電話主機之市內電話線
    ，再將上開電話主機丟在地上摔壞，而妨害陳淑英當時行使
    撥打上開無線電話報警之權利（按陳淑英後係持手機進入其
    住處廁所內，打電話報請警員到場處理）。
二、案經臺北縣政府警察局蘆洲分局報請臺灣板橋地方法院檢察
    署檢察官偵查起訴。
    理  由
一、訊據被告鍾龍環固坦承於上開時地因細故與告訴人鍾文宗發
    生口角、爭執乙情，惟矢口否認上開犯行，辯稱：伊當時並
    未拉斷上開電話主機之市內電話線，因為上開電話主機是無
    線的，且伊亦未搶走陳淑英手中的電話話機丟在地上云云。
    經查：被告上開犯行業據證人陳淑英於偵查中及本院審理時
    證稱：「....，我拿家中電話要報警，他就把電話線拔掉把
    電話摔壞，我跑進廁所打手機，....」、「（告訴人跟你何
    關係？）母子」、「（你說是被告殺傷的，被告是怎麼殺傷
    告訴人的？）大概是在99年7 月11日下午1 點半，我和告訴
    人在吃麵，被告喝酒進來家裡，臉色很兇暴，他就在客廳摔
    椅子，他說是誰拿椅子進來家裡，我就說是我拿的，我趕快
    拿回去，後來被告就一直罵三字經，就挑釁鍾文宗，告訴人
    手上的湯汁都溢出來，告訴人站起來說『為什麼要這樣子』
    ，被告就說『一人拿一隻到一樓比個輸贏，不敢是婊子』，
    告訴人就叫我趕快報警，我就拿家裡的電話要打，....」、
    「（是你報警的嗎？）是」、「（你是用家裡的電話報警嗎
    ？）我用手機，家裡電話被被告摔壞了」、「（是因為你要
    用家裡電話打電話報警，所以被告把家裡的電話摔壞嗎？）
    是，他還把電話線拉斷」等語（見偵查卷第59頁、本院卷99
    年9 月24日審判筆錄）綦詳，並據被告於偵中及本院準備程
    序時均供承上開犯行明確（見偵查卷第64頁本院卷99年9 月
    1 日準備程序筆錄），復有被告與告訴人鍾文宗發生口角、
    爭執之現場照片23紙，在卷可稽，足堪認定。被告後於本院
    審理時雖改口翻異其詞而否認上開犯行云云，顯係事後卸責
    之詞，自不足為有利被告認定之依據。被告上開犯行已臻明
    確，應予依法論科。
二、核被告所為，係犯刑法第304 條第1 項之以強暴妨害人行使
    權利罪。爰審酌被告本件犯罪之動機、目的、手段、所生危
    害及其犯罪後之態度等一切情狀，處如主文所示之刑，併諭
    知易科罰金之折算標準，以資懲儆。
據上論斷，應依刑事訴訟法第299 條第1 項前段，刑法第304 條
第1 項、第41條第1 項前段，刑法施行法第1 條之1 第1 項、第
2 項前段段，判決如主文。
本案經檢察官吳孟平到庭執行職務。
中    華    民    國    99    年    12    月    31    日
                  刑事第六庭  法  官  林 晏 鵬
以上正本證明與原本無異
如不服本判決應於送達後10日內向本院提出上訴狀
                              書記官  陳 映 孜
中    華    民    國    99    年    12    月    31    日
附錄法條：刑法第304條
中華民國刑法第304條
（強制罪）
以強暴、脅迫使人行無義務之事或妨害人行使權利者，處 3 年
以下有期徒刑、拘役或 3 百元以下罰金。
前項之未遂犯罰之。

司法院資訊處製作；財團法人民間司法改革基金會備份。
